---
title       : Dynamische Datenvisualisierung
subtitle    : Proof of Concept
author      : Christian Kamenik
job         : Projektleiter Verknüpfte Auswertungen
logo        : Logo_V_ADMAS_small.png
biglogo     : Logo_V_ADMAS.png
framework   : io2012        # {io2012, html5slides, shower, dzslides, ...}
highlighter : highlight.js  # {highlight.js, prettify, highlight}
hitheme     : tomorrow      # 
widgets     : []            # {mathjax, quiz, bootstrap}
mode        : selfcontained # {standalone, draft}
---

```{r setOptions, echo=F, warning= F, message=F}
rm(list=ls())
library(knitr)
opts_chunk$set(message = FALSE, warning = FALSE, error = FALSE, tidy = FALSE, cache = FALSE,results = 'asis' )
options(gvis.plot.tag="chart")
```

```{r testing, include=FALSE, eval=FALSE}
old.wd <- getwd()
if (.Platform$OS.type == "windows") {
    setwd("//adb.intra.admin.ch/Userhome$/ASTRA-01/U80825357/data/Documents/ADMAS/Visualisierung/Slidify/POC_ADMAS")
} else {
    setwd("/home/kamenik/ASTRA/ADMAS/Visualisierung/Slidify/POC_ADMAS")
}

```{r import, include=FALSE, cache=TRUE}

library(xlsx)
library(stringr)
Massnahmen <- read.xlsx("../ADMAS 031_032 v1.0.xls", sheetName="ADMAS 031, 032 - Seite 1", startRow=1, endRow=13, encoding="UTF-8")
Gruende <- read.xlsx("../ADMAS 031_032 v1.0.xls", sheetName="ADMAS 031, 032 - Seite 1", startRow=15, endRow=27, encoding="UTF-8")
Dauer <- read.xlsx("../ADMAS 031_032 v1.0.xls", sheetName="ADMAS 031, 032 - Seite 2", startRow=1, endRow=9, encoding="UTF-8")
Alter <- read.xlsx("../ADMAS 031_032 v1.0.xls", sheetName="ADMAS 031, 032 - Seite 2", startRow=11, endRow=20, encoding="UTF-8")
Gruende.Verweigerung.Entzug <- read.xlsx("../ADMAS 031_032 v1.0.xls", sheetName="ADMAS 031, 032 - Seite 3", startRow=1, endRow=10, encoding="UTF-8")
Gruende.Verwarnungen <- read.xlsx("../ADMAS 031_032 v1.0.xls", sheetName="ADMAS 031, 032 - Seite 3", startRow=12, endRow=20, encoding="UTF-8")

ADMAS <- list(Massnahmen=Massnahmen, Gruende=Gruende, Dauer=Dauer, Alter=Alter, Gruende.Verweigerung.Entzug=Gruende.Verweigerung.Entzug, Gruende.Verwarnungen=Gruende.Verwarnungen)
rm(Massnahmen, Gruende, Dauer, Alter, Gruende.Verweigerung.Entzug, Gruende.Verwarnungen)

ADMAS <- lapply(ADMAS, function(x) x[,-ncol(x)])
ADMAS <- lapply(ADMAS, function(x) {x[,ncol(x)] <- round(x[,ncol(x)]*1.2); return(x)})
ADMAS <- lapply(ADMAS, function(x) {names(x) <- paste("Y", str_extract(names(x), "[0-9]{4}"), sep="."); return(x)})
```

## Stand Medienmitteilung 2013

[MM2013](http://www.astra.admin.ch/dokumentation/00109/00113/00491/index.html?lang=de&print_style=yes&msg-id=47737)

---

## Gründe für Führerausweisentzüge im Jahr 2012

```{r PieChart, results='asis', echo=FALSE}
require(googleVis)
op <- options(gvis.plot.tag = "chart")
my.data <- ADMAS$Gruende
pc <- gvisPieChart(my.data, labelvar = "Y.NA", numvar = "Y.2012", options=list(width=1000, height=500, pieHole=0.4, pieResidueSliceLabel="Rest", chartArea="{left:0,top:100,width:900,height:300}", legend="{position: 'right'}"))
plot(pc)
```

---

## Anzahl der Führerausweisentzüge nach Alter und Jahr

```{r MultiBar, results='asis', echo=FALSE, cache=TRUE}
require(rCharts)
require(reshape2)
Massnahmen.Alter <- ADMAS$Alter
Age.Groups <- Massnahmen.Alter[,"Y.NA"]
Massnahmen.Alter <- t(Massnahmen.Alter[,-grep("Y.NA", names(Massnahmen.Alter))])
Massnahmen.Alter <- as.data.frame(Massnahmen.Alter)
names(Massnahmen.Alter) <- Age.Groups
Zeit <- as.numeric(str_extract(row.names(Massnahmen.Alter), "[0-9]+"))
Zeit <- Zeit[!is.na(Zeit)]
Massnahmen.Alter <- cbind.data.frame(Zeit, Massnahmen.Alter)
Massnahmen.Alter <- melt(Massnahmen.Alter, id.vars="Zeit", variable.name = "Altersgruppe", na.rm=TRUE, value.name = "Anzahl")

mb.chart <- nPlot(Anzahl ~ Zeit, group = 'Altersgruppe', data = subset(Massnahmen.Alter, Zeit >2005 & Zeit < 2013), type = 'multiBarChart')
# p2$chart(color = c('brown', 'blue', '#594c26', 'green'))
mb.chart
```

---

## Massnahmen (Entzüge) gegenüber Motorfahrzeugführern

```{r TimeSeriesDimple, results='asis', echo=FALSE}
require(rCharts)
require(reshape2)
Massnahmen <- ADMAS$Massnahmen
Massnahmenart <- Massnahmen[,"Y.NA"]
Massnahmen <- t(Massnahmen[,-grep("Y.NA", names(Massnahmen))])
Massnahmen <- as.data.frame(Massnahmen)
names(Massnahmen) <- Massnahmenart
Zeit <- as.numeric(str_extract(row.names(Massnahmen), "[0-9]+"))
Zeit <- Zeit[!is.na(Zeit)]
Massnahmen <- cbind.data.frame(Zeit, Massnahmen)

op <- options(gvis.plot.tag = "chart")
Line5 <- gvisLineChart(Massnahmen, xvar="Zeit", yvar=c("Entzug des Lernfahrausweises", "Entzug des Führerausweises"), options=list(gvis.editor="Edit me!", width=1000, height=500, chartArea="{left:0,top:50,width:600,height:300}"))
plot(Line5)

```
